臺灣新北地方法院刑事判決
111年度金訴字第478號
公  訴  人  臺灣新北地方檢察署檢察官
被      告  黃昱翔


上列被告因違反洗錢防制法等案件，經檢察官提起公訴（110年
度偵字第45773號）及移送併案審理（110年度偵字第43082、404
72、45436、47208、111年度偵字第27875、3550、3783、6908、
9330、15421、22694、27436、31336、34735、32269號及111年
度偵緝字第580號），本院判決如下：
    主  文
辰○○幫助犯一般洗錢罪，處有期徒刑6月，併科罰金新臺幣10萬
元，罰金如易服勞役，以新臺幣1,000元折算1日。
    事  實
一、辰○○依其成年人之社會經驗及智識程度，應知金融機構存摺
    帳戶為個人信用之表徵而屬個人理財之重要工具，一般人皆
    可輕易至金融機構開立存款帳戶及申請金融卡，更可預見若
    將自己所有之金融帳戶資料提供他人使用，有供詐欺集團成
    員用於收受被害人匯款且轉匯一空的可能，而致被害人追索
    不能一事，因而對所提供或轉交的帳戶可能幫助他人從事詐
    欺不法犯罪及犯罪集團使用該帳戶，足以掩飾或隱匿犯罪所
    得之去向有所預見，仍不違背其本意，基於幫助詐欺及洗錢
    之不確定故意，於民國110年5月31日15時31分許前之某日時
    ，在新北市○○區○○路0段000號之路易莎咖啡店，以每日可獲
    取新臺幣（下同）300元報酬為代價，將其所申辦之聯邦商
    業銀行股份有限公司（下稱聯邦商銀）帳號000000000000號
    帳戶（下稱本案帳戶）之存摺、提款卡（含密碼），當面提
    供與真實姓名不詳、綽號「阿賢」（下逕稱「阿賢」）之人
    ，並依「阿賢」指示辦理網路銀行帳號（含密碼）及設定約
    定轉入帳號後，將本案帳戶之網路銀行帳號（含密碼）【按
    與存摺、提款卡（含密碼）合稱金融資料】告知「阿賢」以
    供其使用。嗣「阿賢」所屬之詐欺集團（下稱本案詐欺集團
    ）不詳成員即共同意圖為自己不法之所有，基於詐欺取財及
    洗錢之犯意聯絡，先由本案詐欺集團不詳成員以附表一編號
    1至26所示詐欺方式，詐騙如附表一編號1至26所示告訴人及
    被害人，致其等陷於錯誤，分別於如附表一編號1至26所示
    匯款時間，將如附表一編號1至26所示匯入金額匯至本案帳
    戶，再由本案詐欺集團成員予以轉匯一空，以此方式隱匿詐
    欺取財之犯罪所得之去向及所在。
二、案經附表一編號1至5、7至13、15至26所示告訴人分別訴由
    花蓮縣政府警察局鳳林分局、臺中市政府警察局大甲分局、
    臺南市政府警察局新化分局、新北市政府警察局土城分局、
    三峽分局、中和分局、高雄市政府警察局小港分局、桃園市
    政府警察局平鎮分局、桃園分局、苗栗縣政府警察局頭份分
    局及屏東縣政府警察局里港分局報告臺灣新北地方檢察署（
    下稱新北地檢署）檢察官偵查起訴。
    理  由
壹、證據能力部分：
    按被告以外之人於審判外之陳述，雖不符刑事訴訟法第159
    條之1至第159條之4之規定，而經當事人於審判程序同意作
    為證據，法院審酌該言詞陳述或書面陳述作成時之情況，認
    為適當者，亦得為證據。當事人、代理人或辯護人於法院調
    查證據時，知有刑事訴訟法第159條第1項不得為證據之情形
    ，而未於言詞辯論終結前聲明異議者，視為有前項之同意，
    刑事訴訟法第159條之5定有明文。查本判決所引用被告以外
    之人於審判外作成之相關供述證據，雖屬傳聞證據，惟公訴
    人、被告辰○○於本院準備程序均同意作為證據（見本院卷第
    353至356、464至465、473至474、477至478頁），亦未於言
    詞辯論終結前聲明異議，本院審酌上開證據資料製作時之情
    況，尚無違法不當及證明力明顯過低之瑕疵，亦認為以之作
    為證據應屬適當，故認前揭證據資料均有證據能力。又本判
    決其餘所引用之非供述證據，查無違反法定程序取得之情形
    ，亦均認具證據能力。
貳、實體部分：
一、認定被告有罪的理由：
（一）被告在本院審理時明白承認上開事實（見本院卷第351、4
      79頁），並有如附表二所示之供述及非供述證據可佐，足
      見被告的自白與事實相符，可以採信。
（二）綜上，本件事證明確，被告犯行可以認定，應該依法論科
      。
二、論罪科刑：
（一）法條構成要件的說明：
 　1、洗錢防制法第2條規定：「本法所稱洗錢，指下列行為：①
      意圖掩飾或隱匿特定犯罪所得來源，或使他人逃避刑事追
      訴，而移轉或變更特定犯罪所得。②掩飾或隱匿特定犯罪
      所得之本質、來源、去向、所在、所有權、處分權或其他
      權益者。③收受、持有或使用他人之特定犯罪所得。」行
      為人如有上開行為，即該當於洗錢行為，應依洗錢防制法
      第14條第1項之規定處罰。而刑法第339條屬洗錢防制法第
      3條第2款所定之罪，是屬於洗錢防制法所稱之特定犯罪，
      先予敘明。
　 2、刑法第30條之幫助犯，是以行為人主觀上有幫助故意，客
      觀上有幫助行為，即對於犯罪與正犯有共同認識，而以幫
      助意思，對於正犯資以助力，但未參與實行犯罪之行為者
      而言。幫助犯之故意，除需有認識其行為足以幫助他人實
      現故意不法構成要件之「幫助故意」外，尚需具備幫助他
      人實現該特定不法構成要件之「幫助既遂故意」，惟行為
      人只要概略認識該特定犯罪之不法內涵即可，無庸過於瞭
      解正犯行為之細節或具體內容。此即學理上所謂幫助犯之
      「雙重故意」。金融帳戶乃個人理財工具，依我國現狀，
      申設金融帳戶並無任何特殊限制，且可於不同之金融機構
      申請多數帳戶使用，是依一般人之社會通念，若見他人不
      以自己名義申請帳戶，反而收購或借用別人之金融帳戶以
      供使用，並要求提供提款卡及告知密碼，則提供金融帳戶
      者主觀上如認識該帳戶可能作為對方收受、提領特定犯罪
      所得使用，對方提領後會產生遮斷金流以逃避國家追訴、
      處罰之效果，仍基於幫助之犯意，而提供該帳戶之提款卡
      及密碼，以利洗錢實行，仍可成立一般洗錢罪之幫助犯（
      最高法院刑事大法庭108年度台上大字第3101號裁定意旨
      參照）。被告將本案帳戶的金融資料交付與「阿賢」，嗣
      「阿賢」所屬之本案詐欺集團不詳成員對附表一編號1至2
      6所示之人施以詐術，致其等陷入錯誤，並依指示轉帳至
      本案帳戶，已如前述。被告所為固未直接實行詐欺取財、
      隱匿特定犯罪所得之本質、來源、去向、所在之構成要件
      行為，但其將本案帳戶的金融資料提供給「阿賢」，確對
      本案詐欺集團成員遂行詐欺取財及隱匿特定犯罪（詐欺取
      財罪屬洗錢防制法第3條第2款之特定犯罪）所得之本質、
      來源、去向、所在資以助力，有利洗錢之實行，依上開裁
      定意旨，應論以一般洗錢罪的幫助犯。
（二）罪名及罪數關係：
   1、核被告所為，是犯刑法第30條第1項前段、第339條第1項
      之幫助詐欺取財罪及刑法第30條第1項前段、洗錢防制法
      第14條第1項之幫助一般洗錢罪。
　 2、洗錢防制法透過防制洗錢行為，促進金流透明，得以查緝
      財產犯罪被害人遭騙金錢之流向，而兼及個人財產法益之
      保護，從而，洗錢防制法第14條第1項洗錢罪之罪數計算
      ，應以被害人人數為斷（最高法院110年度台上字第1812
      號判決意旨參照）。被告提供本案帳戶的金融資料給「阿
      賢」的行為，幫助詐欺集團成員分別對附表一編號1至26
      所示告訴人及被害人施用詐術，騙取他們的財物，構成26
      個幫助詐欺取財罪。本案詐欺集團不詳成員嗣後分別將附
      表一編號1至26所示告訴人及被害人匯入的款項轉出的行
      為，隱匿該等犯罪所得的去向，則被告的幫助行為同時另
      外構成了26個幫助洗錢罪。
　 3、刑法第55條所定一行為而觸犯數罪名之想像競合犯，應從
      一重處斷，其規範意旨在於避免對於同一犯罪行為予以過
      度評價，所謂「同一行為」應指實行犯罪之行為完全或局
      部具有同一性而言。法律分別規定之數個不同犯罪，倘其
      實行犯罪之行為，彼此間完全或局部具有同一性而難以分
      割，應得依想像競合犯論擬（最高法院98年度台上字第19
      12號判決意旨參照）。被告上開行為雖同時觸犯上開數罪
      ，但均是基於單一之目的為之，且其行為分別具有局部同
      一性，屬一行為觸犯數罪名之想像競合犯，應依刑法第55
      條前段規定，從較重之幫助洗錢罪處斷。
　 4、新北地檢署以附件編號2至9所示移送併辦部分，核與本案
      具有裁判上同一案件關係，另附表一編號21、26部分之犯
      罪事實，檢察官雖未一併載明於併辦意旨書上，然該部分
      與本案亦具有裁判上同一案件關係，且經檢察官當庭聲請
      補充為併辦事實之一部分（見本院卷第350至351、459頁
      ），本院自均得併案審理，併予敘明。
（三）刑之加重：
      被告前因公共危險等案件，經法院判處數罪刑，復經臺灣
      新竹地方法院以109年度聲字第721號裁定定應執行刑為有
      期徒刑5月，於109年9月24日易科罰金執行完畢等情，有
      臺灣高等法院被告前案紀錄表及上開刑事判決及裁定在影
      本卷可查（見本院卷第16頁），被告對此事實也表示沒有
      錯誤等語（見本院卷第479至480頁），足見被告確實於受
      有期徒刑之執行完畢後，5年內故意再犯本件有期徒刑以
      上之罪，為累犯。然參酌司法院釋字第775號解釋意旨，
      考量被告構成累犯之前案均為公共危險相關犯罪，與本案
      幫助詐欺取財、幫助洗錢罪之罪質、侵害法益顯不相同，
      且前案與本案之間也沒有行為互為因果的自然關連性，因
      此公訴人雖然主張本件有累犯加重事由而應予加重其刑，
      但本院仍認為不予加重為宜。又既然本院未依累犯之規定
      加重其刑，在主文中也不為累犯之記載，併此說明。
（四）刑之減輕：
   1、被告就交付本案帳戶的金融資料而侵害附表一編號1至26
      所示告訴人及被害人財產法益的行為，是基於幫助之意思
      ，參與詐欺取財及一般洗錢罪犯罪構成要件以外之行為，
      為幫助犯，其對犯罪的決定程度較低，可責性較低，爰依
      刑法第30條第2項規定，按正犯之刑減輕之。
　 2、洗錢防制法第16條第2項規定：「犯前二條之罪，在偵查
      或審判中自白者，減輕其刑。」此一規定，解釋上在幫助
      犯也應該有其適用。因此，考量被告等在本院審理時自白
      犯罪，已如前述，可依上開規定就其幫助洗錢罪再予以減
      輕其刑，並依法遞減之。　　　　
（五）量刑：
      爰以行為人之責任為基礎，審酌下列事項：
　 1、犯罪動機及目的：　　
　　　現今詐欺犯罪危害民眾甚鉅，為政府嚴加查緝，被告卻為
      了賺取報酬而提供本案帳戶的金融資料與「阿賢」，供本
      案詐欺集團成員使用，所為嚴重損害財產交易安全及社會
      經濟秩序，破壞人際間的信任關係，並且協助詐欺集團製
      造金流斷點，隱匿本案詐欺所得之去向、所在，以逃避國
      家追訴處罰，所為應嚴予非難。
　 2、犯罪手段：　　
　　　被告於本案僅為單純提供本案帳戶的人，屬於詐欺集團的
      分工裡最邊緣的角色，罪責較輕。
　 3、犯罪所生的損害：
　　　被告的行為雖然間接導致附表一編號1至26所示告訴人及
      被害人財產法益侵害共計846萬2,732元（計算式：10萬元
      ＋40萬元＋3萬元＋58萬元＋42萬元＋10萬元＋4萬元＋28萬3,000
      元＋3萬元＋15萬元＋3萬元＋3萬元＋7萬元＋10萬元＋57萬元＋29
      萬元＋2萬元＋28萬元＋5萬元＋5萬元＋114萬元＋56萬元＋30萬
      元＋10萬元＋10萬元＋10萬元＋10萬元＋5萬元＋5萬元＋10萬元＋
      1萬元＋20萬9,732元＋29萬元＋20萬元＋5萬元＋10萬元＋10萬
      元＋10萬元＋10萬元＋10萬元＋10萬元＋8萬元＋80萬元＝846萬2
      ,732元），且尚未彌補附表一編號1至26所示告訴人及被
      害人任何損害，犯罪所生損害嚴重，然被告究非實際下手
      實施詐騙之人，事實上也沒有辦法控制損害範圍，因此很
      難將該等損害全部究責於被告。
　 4、犯後態度：　　　　
　　　被告於偵查中否認犯罪，雖於本院準備程序及審理中終能
      坦承所犯，然終非於偵查程序第一時間即能知所反省，且
      考量被告未能與附表一編號1至26所示告訴人及被害人達
      成和解，僅能認被告犯後態度尚可。
　 5、其他：
　　　最後衡酌被告自承國中畢業的智識程度、目前從事水電工
      ，離婚，須扶養一名未成年子女之家庭經濟狀況（見本院
      卷第480頁）等一切情狀，量處如主文所示之刑，併諭知
      罰金易服勞役之折算標準。
三、沒收：
    被告於偵查及本院審理中均否認實際上有取得報酬等語（見
    偵卷九第37頁、本院卷第479頁），而依卷內事證，也無法
    證明被告有因交付本案帳戶的金融資料而受有報酬的情事，
    自無從諭知沒收犯罪所得，附此敘明。
四、據上論斷，應依刑事訴訟法第299條第1項前段，判決如主文
    。
本案經檢察官癸○○偵查起訴及移送併案審理，檢察官鄭皓文、洪
三峯、葉育宏移送併案審理，由檢察官彭聖斐、劉家瑜、林佳勳
到庭執行公訴。
中　　華　　民　　國　　111 　年　　10　　月　　31　　日
                  刑事第十六庭  審判長法  官  黃志中
　　　　　　　　　
                                      法  官  時瑋辰
　　　　　　　　　　　　　　　　　　　
　　　　　　　　　　　　　　　　　　　法  官  薛巧翊
上列正本證明與原本無異。
如不服本判決，應於判決送達後20日內敘明上訴理由，向本院提
出上訴狀 (應附繕本) ，上訴於臺灣高等法院。其未敘述上訴理
由者，應於上訴期間屆滿後20日內向本院補提理由書「切勿逕送
上級法院」。
                                      書記官  黃伊媺
中　　華　　民　　國　　111 　年　　10　　月　　31　　日
附錄本案論罪科刑法條全文：
中華民國刑法第339 條
意圖為自己或第三人不法之所有，以詐術使人將本人或第三人之
物交付者，處五年以下有期徒刑、拘役或科或併科五十萬元以下
罰金。
以前項方法得財產上不法之利益或使第三人得之者，亦同。前二
項之未遂犯罰之。
　　
洗錢防制法第2條
本法所稱洗錢，指下列行為：
一、意圖掩飾或隱匿特定犯罪所得來源，或使他人逃避刑事追訴
    ，而移轉或變更特定犯罪所得。
二、掩飾或隱匿特定犯罪所得之本質、來源、去向、所在、所有
    權、處分權或其他權益者。
三、收受、持有或使用他人之特定犯罪所得。

洗錢防制法第14條
有第二條各款所列洗錢行為者，處七年以下有期徒刑，併科新臺
幣五百萬元以下罰金。
前項之未遂犯罰之。
前二項情形，不得科以超過其特定犯罪所定最重本刑之刑。

附件：卷宗代號對照表
編號 書類 偵卷案號 代號 1 起訴書 110年度偵字第45773號 偵卷一 2 併辦一 110年度偵字第43082號 偵卷二   111年度偵字第3550號 偵卷三   111年度偵字第3783號 偵卷四   111年度偵字第6908號 偵卷五   111年度偵字第9330號 偵卷六 3 併辦二 110年度偵字第39154號 偵卷七   110年度偵字第40472號 偵卷八   111年度偵緝字第580號 偵卷九 4 併辦三 111年度偵字第15421號 偵卷十 5 併辦四 111年度偵字第22649號 偵卷十一 6 併辦五 111年度偵字第27436號 偵卷十二 7 併辦六 110年度偵字第45436號 偵卷十三   110年度偵字第47208號 偵卷十四   111年度偵字第27875號 偵卷十五 8 併辦七 111年度偵字第31336號 偵卷十六 9 併辦八 111年度偵字第34735號 偵卷十七 10 併辦九 111年度偵字第32269號 偵卷十八 


附表一：
編號 告訴人/被害人 詐欺方式 匯款時間 匯入金額 （新臺幣） 起訴書     1 己○○ 本案詐騙集團不詳成員於110年5月20日某時許，先以通訊軟體LINE暱稱「大華資管」聯繫己○○，並邀請己○○進入「一致性交易」群組，向其佯稱：網路投資可以獲利云云，致己○○陷於錯誤，而依指示於右列時間匯款。 110年5月31日15時31分許 10萬元 併辦一（110年度偵字第43082號、111年度偵字第3550、3783、6908、9330號併辦意旨書）     2 巳○○  本案詐騙集團不詳成員於110年4月間某日，以通訊軟體LINE向巳○○佯稱：在「MT4」網站上進行投資，獲利頗豐云云，致巳○○陷於錯誤，依指示於右列時間臨櫃匯款。 110年5月26日某時許   40萬元  3 甲○○ 本案詐騙集團不詳成員於110年5月3日19時41分許，先以通訊軟體LINE向甲○○佯稱：使用「MT4」應用程式進行投資，獲利頗豐云云，致甲○○陷於錯誤，依指示自其丈夫朱俊吉之郵局帳戶於右列時間匯款。 110年5月12日某時許 3萬元 4 戌○○  本案詐騙集團不詳成員於110年3月20日12時許，以通訊軟體LINE向戌○○佯稱：使用「GLENBER」、「單社區」應用程式進行投資，獲利頗豐云云，致戌○○陷於錯誤，依指示於右列時間臨櫃匯款。 110年5月12日12時11分許  58萬元 5 天○○ 本案詐騙集團不詳成員於110年4月初某日，以通訊軟體LINE向天○○佯稱：使用「GLENBER」應用程式進行投資，獲利頗豐云云，致天○○陷於錯誤，依指示於右列時間臨櫃匯款。 110年5月13日某時許  42萬元 6 乙○○ （未提告）  本案詐騙集團不詳成員於110年4月7日某時許，以通訊軟體LINE傳送股票資訊，邀請乙○○加入外匯投資群組，乙○○因此相信該等方式投資可以賺錢，而陷於錯誤，依指示於右列時間匯款。 110年5月24日15時13分許 10萬元    110年5月26日10時27分許 4萬元 併辦二（110年度偵字第40472號、111年度偵緝字第580號併辦意旨書）     7 寅○○ 本案詐騙集團不詳成員於110年5月5日某時許，以通訊軟體LINE向寅○○佯稱：可分享投資方式獲利云云，致寅○○陷於錯誤，依指示於右列時間臨櫃匯款。 110年5月11日9時10分許  28萬3,000元 8 辛○○ 本案詐騙集團不詳成員於110年3月24日某時許，以通訊軟體LINE向辛○○佯稱：加入投資團隊可以保證獲利云云，致辛○○陷於錯誤，依指示於右列時間匯款。 110年5月12日12時26分許 3萬元 9 午○○ 本案詐騙集團不詳成員於110年3月中、下旬某日，以通訊軟體LINE向午○○佯稱：加入投資團隊以一致性方式投資，可以保證獲利云云，致午○○陷於錯誤，依指示於右列時間匯款。 110年5月12日13時12分許 15萬元 10 子○○ 本案詐騙集團不詳成員於110年5月間某日，以通訊軟體LINE向子○○佯稱：註冊投資網站會員，以一致性方式投資，可以獲得豐厚利潤云云，致子○○陷於錯誤，依指示於右列時間匯款。 110年5月18日10時59分許 3萬元    110年5月18日12時7分許 3萬元    110年5月19日17時21分許 7萬元    110年5月24日14時24分許 10萬元 11 卯○○ 本案詐騙集團不詳成員於110年4月間某日，以通訊軟體LINE向卯○○佯稱：註冊投資網站會員再依指示投資，可以獲利云云，致卯○○陷於錯誤，依指示於右列時間臨櫃匯款。 110年5月19日9時15分許 57萬元 12 温邵宸 本案詐騙集團不詳成員於110年2月間某日，以通訊軟體LINE向温邵宸佯稱：加入股票操作群組學習操作股票，可以投資獲利云云，致温邵宸陷於錯誤，依指示於右列時間臨櫃匯款。 110年5月13日9時28分許 29萬元 13 戊○○ 本案詐騙集團不詳成員於110年3月3日某時，以通訊軟體LINE向戊○○佯稱：加入投資團隊以一致性方式投資，可以保證獲利云云，致戊○○陷於錯誤，依指示於右列時間匯款。 110年5月11日15時33分許 2萬元    110年5月12日11時59分許 28萬元 14 丑○○ （未提告） 本案詐騙集團不詳成員於110年2月26日某時，以通訊軟體LINE向丑○○佯稱：加入「大華至尊皇家團隊」一起投資，獲利豐厚云云，致丑○○陷於錯誤，依指示於右列時間匯款。 110年5月20日10時19分許 5萬元（按併辦意旨書誤載為2萬元）    110年5月20日10時21分許 5萬元（按併辦意旨書誤載為2萬元） 15 丙○○ 本案詐騙集團不詳成員於110年3月17日14時28分許，以通訊軟體LINE向丙○○佯稱：下載MetaTrader APP，加入會員，以一致性策略方式進行布局操盤投資，將獲利豐厚云云，致丙○○陷於錯誤，依指示於右列時間匯款。 110年5月20日11時許 114萬元 併案三（111年度偵字第15421號併辦意旨書）     16 壬○○ 本案詐騙集團不詳成員於110年5月4日前，以通訊軟體LINE向壬○○佯稱：ROSYSTYLE的外匯投資網站穩賺不賠云云，致壬○○陷於錯誤，依指示於右列時間匯款。 110年5月19日某時許  56萬元 併案四（111年度偵字第22649號併辦意旨書）     17 馬玉娟 本案詐騙集團不詳成員於110年3月間某日，以通訊軟體LINE向馬玉娟佯稱：可以使用「META TRADER 4」投資平台依其指示進行投資云云，致馬玉娟陷於錯誤，而依指示於右列時間匯款。 110年5月18日11時許  30萬元 併案五（111年度偵字第27436號併辦意旨書）     18 黃柏諺 本案詐騙集團不詳成員於110年3月30日某時許，以通訊軟體LINE向黃柏諺佯稱：可以使用「MT4」應用程式投資外匯，獲利頗豐云云，致黃柏諺陷於錯誤，而依指示於右列時間匯款。 110年5月21日某時許 10萬元    110年5月21日某時許 10萬元    110年5月24日某時許 10萬元    110年5月24日某時許 10萬元    110年5月25日某時許 5萬元    110年5月25日某時許 5萬元    110年5月25日某時許 10萬元 併案六（110年度偵字第45436、47208號、111年度偵字第27875號併辦意旨書）     19 丁○○ 本案詐騙集團不詳成員於110年1月至6月間某日開始，假稱大華銀行有推出大華展翅的投資方案，並冒充大華銀行的專員，假意協助丁○○設立帳號以方便投資，致丁○○陷於錯誤，而依指示於右列時間匯款。 110年5月26日某時許 1萬元 20 李國仁 本案詐騙集團不詳成員於110年3月24日15時8分許，以通訊軟體LINE向李國仁佯稱：可以透過投資平台投資獲利云云，致李國仁陷於錯誤，而依指示於右列時間匯款。 110年5月13日某時許 20萬9,732元 21 陳育宏 本案詐騙集團不詳成員於110年3月23日某時許，以通訊軟體LINE向陳育宏佯稱：可以透過加入投資團隊投資獲利云云，致陳育宏陷於錯誤，而依指示於右列時間匯款。 110年5月12日某時許 29萬元 併案七（111年度偵字第31336號併辦意旨書）     22 酉○ 本案詐騙集團不詳成員於110年5月13日某時許，以通訊軟體LINE與酉○聯繫，向酉○佯稱：可以進入投資團隊群組以投資獲利云云，致酉○陷於錯誤，而依指示於右列時間匯款。 110年5月25日9時7分許 20萬元 併案八（111年度偵字第34735號併辦意旨書）     23 未○○ 本案詐騙集團不詳成員於110年3月間某日，以通訊軟體LINE向未○○佯稱：可以使用「META TRADER 4」投資平台依其指示進行投資云云，致未○○陷於錯誤，而依指示於右列時間匯款。 110年5月27日10時21分許 5萬元    110年5月27日13時59分許 10萬元 併辦九（111年度偵字第32269號併辦意旨書）     24 羅文玲 本案詐騙集團不詳成員於110年5月初某日，以通訊軟體LINE向羅文玲佯稱：可以投資平台投資獲利云云，致羅文玲陷於錯誤，而依指示於右列時間匯款。 110年5月26日13時56分許 10萬元    110年5月26日14時許 10萬元    110年5月27日13時17分許 10萬元    110年5月27日13時19分許 10萬元 25 申○○ 本案詐騙集團不詳成員於110年3月間某日，以通訊軟體LINE向申○○佯稱：可以投資平台投資獲利云云，致申○○陷於錯誤，而依指示於右列時間匯款。 110年5月26日13時39分許 10萬元    110年5月27日某時許 8萬元 26 莊哲維 本案詐騙集團不詳成員於110年4月初某日，以通訊軟體LINE向莊哲維佯稱：可以透過投資團隊共同投資獲利云云，致莊哲維陷於錯誤，而依指示於右列時間匯款。 110年5月20日9時34分許 80萬元 

附表二：
編號 證據名稱 出處 1 證人即告訴人己○○（下逕稱其名）在警詢中之供述 偵卷一第9至10頁反面 2 證人即告訴人巳○○（下逕稱其名）在警詢中之供述 偵卷二第21至21頁反面 3 證人即告訴人甲○○（下逕稱其名）在警詢中之供述 偵卷三第6至7頁 4 證人即告訴人戌○○（下逕稱其名）在警詢中之供述 偵卷四第6至9頁 5 證人即告訴人天○○（下逕稱其名）在警詢中之供述 偵卷五第19至20頁 6 證人即被害人乙○○（下逕稱其名）在警詢中之供述 偵卷六第47至49頁反面 7 證人即告訴人寅○○（下逕稱其名）在警詢中之供述 偵卷七第4至5頁 8 證人即告訴人辛○○（下逕稱其名）在警詢中之供述 偵卷七第6至13頁 9 證人即告訴人午○○（下逕稱其名）在警詢中之供述 偵卷七第14至15頁反面 10 證人即告訴人子○○（下逕稱其名）在警詢中之供述 偵卷七第16至17頁 11 證人即告訴人卯○○（下逕稱其名）在警詢中之供述 偵卷七第18至18頁反面 12 證人即告訴人温卲宸（下逕稱其名）在警詢中之供述 偵卷七第63至65頁 13 證人即告訴人戊○○（下逕稱其名）在警詢中之供述 偵卷七第82至84頁反面 14 證人即被害人丑○○（下逕稱其名）在警詢中之供述 偵卷七第92至94頁反面 15 證人即告訴人壬○○（下逕稱其名）在警詢中之供述 偵卷十第27至28頁 16 證人即告訴人馬玉娟（下逕稱其名）在警詢中之供述 偵卷十一第33至35頁 17 證人即告訴人黃柏諺（下逕稱其名）在警詢中之供述 偵卷十二第17至21頁 18 證人即告訴人庚○○（下逕稱其名）在警詢中之供述 偵卷十三第159至161頁 19 證人即告訴人丁○○（下逕稱其名）在警詢中之供述 偵卷十四第37至38頁 20 證人即告訴人酉○（下逕稱其名）在警詢中之供述 偵卷十六第14至16頁 21 證人即告訴人未○○（下逕稱其名）在警詢中之供述 偵卷十七第11至12頁 22 證人即告訴人亥○○（下逕稱其名）在警詢中之供述 偵卷十八第411至416頁 23 證人即告訴人申○○（下逕稱其名）在警詢中之供述 偵卷十八第473至485頁 24 證人即告訴人丙○○（下逕稱其名）在警詢中之供述 偵卷八第6至7頁反面 25 證人即告訴人陳育宏（下逕稱其名）在警詢中之供述 偵卷十五第11至15頁 26 證人即告訴人莊哲維（下逕稱其名）在警詢中之供述 偵卷十八第27至33頁 27 己○○報案資料（內政部警政署反詐騙諮詢專線紀錄表、花蓮縣警察局花蓮分局民意派出所受理詐騙帳戶通報警示簡便格式表、金融機構聯防機制通報單） 偵卷二第13至14、16、18頁 28 己○○提出之臺灣銀行網路銀行交易明細表 偵卷二第24頁 29 己○○與詐欺集團對話紀錄及詐欺集團資料 偵卷二第25至43頁 30 聯邦商業銀行股份有限公司110年8月13日聯銀業管字第1100337351號函及附件（客戶基本資料、客戶基本資料表暨變更申請書、申請書、存摺明細表） 偵卷二第12至23頁 31 巳○○提出之匯款單 偵卷二第25頁 32 巳○○與詐欺集團對話紀錄 偵卷二第30至35頁反面 33 朱俊吉(甲○○夫)郵局存摺影本 偵卷三第12頁 34 甲○○與詐欺集團對話紀錄 偵卷三第13頁 35 黄昱翔聯邦銀行帳戶開戶資料、交易明細 偵卷三第14至23頁反面 36 戌○○玉山銀行存摺內頁影本 偵卷四第14頁 37 戌○○之玉山銀行新臺幣匯款申請書 偵卷四第15頁 38 天○○提出之元大銀行國內匯款申請書 偵卷五第22頁 39 天○○提出之遭詐欺資料及對話紀錄 偵卷五第30至34頁 40 乙○○提出之網銀匯款訊息2紙 偵卷六第53頁反面、54頁反面 41 寅○○提出之郵政跨行匯款申請書 偵卷七第24頁頁 42 寅○○與詐欺集團對話紀錄 偵卷七第26至28頁 43 辛○○之中國信託商業銀行(股)公司對帳單 偵卷七第29頁 44 辛○○與詐欺集團對話紀錄 偵卷七第34至36頁 45 午○○提出之合作金庫商業銀行匯款申請書代收入傳票 偵卷七第37頁 46 子○○與詐欺集團對話紀錄 偵卷七第38至44頁 47 卯○○提出之元大銀行匯款單 偵卷七第46頁 48 卯○○之元大銀行客戶往來交易明細 偵卷七第50頁 49 温卲宸提出之凱基銀行匯款申請書 偵卷七第67頁 50 温卲宸與詐欺集團對話紀錄 偵卷七第71至80頁 51 戊○○之匯款紀錄翻拍照片2紙 偵卷七第85頁 52 戊○○與詐欺集團對話紀錄 偵卷七第87頁反面至90頁 53 丑○○與詐欺集團對話紀錄 偵卷七第96至103頁 54 丑○○第一銀行帳戶基本資料、交易明細 偵卷七第125至126頁反面頁 55 丙○○提出之國泰世華商業銀行匯出匯款憑證 偵卷八第14頁 56 黃柏諺報案資料(内政部警政署反詐騙諮詢專線紀錄表、金融機構聯防機制通報單) 偵卷十二第23、27至29頁 57 黃柏諺提出之網銀交易成功訊息7紙 偵卷十二第34、36至38頁 58 黃柏諺與詐欺集團對話紀錄 偵卷十二第43頁 59 酉○之金融機構聯防機制通報單 偵卷十六第26頁 60 酉○之第一商業銀行匯款申請書回條 偵卷十六第36頁 61 酉○與詐欺集團對話紀錄 偵卷十六第37至42頁反面頁 62 未○○報案資料（内政部警政署反詐騙諮詢專線紀錄表、高雄市政府警察局三民第二分局覺民派出所受理詐騙帳戶通報警示簡便格式表、金融機構聯防機制通報單） 偵卷十七第13、17、25頁 63 未○○轉帳成功訊息1紙 偵卷十七第35頁 64 亥○○與詐欺集團對話紀錄 偵卷十八第465至471頁 65 申○○與詐欺集團對話紀錄、投資資料 偵卷十八第511至577頁 66 壬○○提出之匯款申請書 偵卷十第30頁反面頁 67 壬○○與詐欺集團對話紀錄 偵卷十第37至44頁 68 壬○○遭詐欺資料 偵卷十第44頁反面至59頁 69 馬玉娟提出之匯款申請書收執聯 偵卷十一第73頁 70 庚○○提出之第一銀行匯款申請書回條 偵卷十三第191頁 71 庚○○與詐欺集團對話紀錄 偵卷十三第195至201頁 72 丁○○提出之郵政跨行匯款申請書 偵卷十四第75頁 73 丁○○受詐騙相關資料 偵卷十四第77頁 74 陳育宏提出之網銀交易明細 偵卷十五第61頁 75 陳育宏台灣銀行存摺影本 偵卷十五第79至87頁 76 中華郵政股份有限公司111年5月20日儲字第1110155186號函及附件(含客戸歷史交易清單） 本院卷第139至144頁 77 對於聯邦商業銀行業務管理部存匯集中作業科111年5月23日聯業管（集）字第1111030075號調閱資料回覆及附件(含2520存摺存款明細表、匯入明細） 本院卷第145至161頁 78 亥○○提出之轉帳明細1紙 偵卷十八第464頁 79 申○○之國泰世華銀行帳戶交易明細 偵卷十八第505至507頁反面頁 80 申○○提出之國泰世華商業銀行匯出匯款憑證 偵卷十八第509頁 81 莊哲維提出之遭詐欺資料 偵卷十八第67至69頁 82 莊哲維之台北富邦銀行帳戶交易明細 偵卷十八第71至73頁 83 莊哲維之聯邦商業銀行匯款委託書 偵卷十八第77頁 84 本院公務電話紀錄 本院卷第451頁